臺灣嘉義地方法院刑事判決
109年度訴字第661號
公  訴  人  臺灣嘉義地方檢察署檢察官
被      告  林子浤


            柯宗佑


上二人共同
指定辯護人  嚴天琮律師
被      告  曾祥祐



上列被告因強盜等案件，經檢察官提起公訴（１０９年度偵字第３０６
１號、第３０６２號），本院判決如下：
    主  　文
林子浤犯結夥三人以上、攜帶兇器強盜罪，累犯，處有期徒刑參
年拾月。
柯宗佑犯結夥三人以上、攜帶兇器強盜罪，處有期徒刑參年捌月
；扣案之榔頭壹支沒收。又犯結夥三人以上搶奪罪，處有期徒刑
壹年貳月；未扣案之犯罪所得新臺幣貳佰參拾參元及手提包壹個
均沒收，於全部或一部不能沒收或不宜執行沒收時，追徵其價額
。應執行有期徒刑肆年陸月；沒收部分，併執行之。
曾祥祐犯結夥三人以上搶奪罪，處有期徒刑壹年貳月；未扣案之
犯罪所得新臺幣貳佰參拾參元及手提包壹個均沒收，於全部或一
部不能沒收或不宜執行沒收時，追徵其價額。緩刑肆年，並應於
本判決確定之日起壹年內，向指定之政府機關、政府機構、行政
法人、社區或其他符合公益目的之機構或團體，提供壹佰小時之
義務勞務，及接受法治教育課程拾小時，緩刑期間付保護管束。
    犯罪事實
一、林子浤、柯宗佑、曾祥祐、游智杰（游智杰已經本院發布通
    緝，另行審結）等４人係朋友關係，因缺錢花用，竟為下列
    行為：
（一）林子浤、柯宗佑、游智杰共同意圖為自己不法之所有，基
      於結夥三人以上、攜帶兇器強盜之犯意聯絡，於民國１０９
      年３月１６日２０時許，由林子浤駕駛車牌號碼○○○○－0○號自用
      小客車，搭載柯宗佑、游智杰，行駛在臺南市新營區新營
      工業區一帶，伺機尋找作案對象，嗣於同日２０時５６分許，
      在臺南市○○區○○街0號前，發現外籍勞工○○○○○○○ ○○○○○○○
      （中文名字：蘇○○，以下均稱蘇○○）獨自一人騎著電動機
      車（起訴書誤載為電動自行車），認係合適之犯案目標，
      林子浤遂驅車靠近攔停蘇○○，柯宗佑及游智杰旋即下車，
      柯宗佑先以左手抓住蘇○○左手，再繞至蘇○○身後，以右手
      持其所有客觀上足以對人之生命、身體、安全構成威脅、
      具有危險性之榔頭１支架在蘇○○脖子上，游智杰則持其所
      有之三節棍，在前朝蘇○○比劃作勢毆打，而以此等強暴、
      脅迫之方法至使蘇○○不能抗拒，任由游智杰取走其身上所
      揹，內有蘇○○所有之現金新臺幣（下同）５萬１０００元及外
      僑居留證、彰化商業銀行提款卡各１張之背包１只，得手後
      ，柯宗佑、游智杰旋即搭上林子浤所駕駛上開自用小客車
      逃離現場，３人並將現金朋分花用完畢。俟蘇○○報警處理
      ，經警調閱相關監視錄影器畫面後循線查悉上情，並於１０
      ９年４月６日持本院核發之搜索票，至柯宗佑、游智杰斯時
      位於嘉義市○○路○○○○○○○號00樓之0之租屋處執行搜索，當
      場起獲蘇○○上開居留證、提款卡（業已發還予蘇○○），及
      在前揭自用小客車內扣得柯宗佑所有、上述用以架住蘇○○
      脖子之榔頭１支。
（二）柯宗佑、曾祥祐、游智杰共同意圖為自己不法之所有，基
      於結夥三人以上搶奪之犯意聯絡，先於１０９年３月２６日１８時
      １５分後之某時許，以白紙、膠帶黏貼覆蓋於車牌號碼○○○○
      －0○號自用小客車之車牌上，藉以遮蔽真正車牌號碼，再
      由曾祥祐駕駛上開自用小客車搭載柯宗佑、游智杰，行駛
      在臺南市山上區一帶，伺機尋找作案對象，嗣於同日１９時
      ２０分許，在臺南市○○區○○○○號之１７前，發現外籍勞工○○ ○
      ○○ ○○○（中文名字：黎○○，以下均稱黎○○）獨自一人騎著
      電動自行車（起訴書誤載為電動機車，以下併同更正），
      認係合適之犯案目標，曾祥祐遂驅車靠近黎○○所騎乘之電
      動自行車，由乘坐上開自用小客車副駕駛座之柯宗佑將手
      伸出車窗外，趁黎○○不及防備之際，搶走黎○○懸掛在電動
      自行車左側把手之手提包１個（內有外僑居留證１張、第一
      商業銀行金融卡１張、現金７００元），得手後，曾祥祐迅速
      駕車搭載柯宗佑、游智杰逃離現場，３人並一同將上開現
      金花用於加油、飲食完畢，其餘物品則隨意棄置他處。俟
      黎○○報警處理，經警調閱相關監視錄影器畫面，始循線查
      悉上情。
二、案經黎○○訴由臺南市政府警察局新化分局暨臺南市政府警察
    局新營分局報告臺灣嘉義地方檢察署檢察官偵查起訴。
    理 　 由
一、證據能力之認定：
    按被告以外之人於審判外之言詞或書面陳述，除法律有規定
    者外，不得作為證據；又按被告以外之人於審判外之陳述，
    雖不符合刑事訴訟法第１５９條之１至第１５９條之４之規定，而經
    當事人於審判程序同意作為證據，法院審酌該言詞陳述或書
    面陳述作成時之情況，認為適當者，亦得為證據；當事人、
    代理人或辯護人於法院調查證據時，知有第１５９條第１項不得
    為證據之情形，而未於言詞辯論終結前聲明異議者，視為有
    前項之同意，刑事訴訟法第１５９條第１項及第１５９條之５分別定
    有明文。查本判決後述所引用之供述證據，檢察官及被告林
    子浤、柯宗佑、曾祥祐暨辯護人於本院審理中或表示同意有
    證據能力，或表示沒有意見而不予爭執（見本院卷第７７、１２
    ３、２３５頁），且迄至言詞辯論終結前均未聲明異議，本院審
    酌上開證據資料製作時之情況，尚無違法不當及證明力明顯
    過低之瑕疵，亦認為以之作為證據應屬適當，揆諸前開規定
    ，爰依刑事訴訟法第１５９條之５規定，認該等證據均有證據能
    力。
二、認定犯罪事實所憑之證據及理由：
（一）上揭犯罪事實欄一（一）所示加重強盜犯行部分，業據被
      告林子浤、柯宗佑於警詢、檢察官訊問及本院審理中坦承
      不諱（林子浤部分見警２００４號卷第３５至４１頁，偵３０６１號卷
      第５７至５８頁，本院聲羈卷第３１至３３頁，本院訴字卷第７６至
      ７７、１２２、２４５至２４７頁；柯宗佑部分見警２００４號卷第８２至８
      ５、８８頁，偵３０６１號卷第６１至６３頁，本院聲羈卷第５１至５３
      頁，本院訴字卷第７６至７７、１２２、２４９至２５１頁），核與證
      人即同案被告游智杰於警詢及檢察官訊問中證述其與被告
      林子浤、柯宗佑如何一同實施強盜犯行之內容（見警２００４
      號卷第３至６、８頁，偵３０６１號卷第５３至５４頁，本院聲羈卷
      第３９、４３至４５頁），及證人即被害人蘇○○於警詢、檢察官
      訊問中證述其遭強盜之情節（見他字卷第８至１１頁，警２００
      ４號卷第１６３至１６５頁，偵３０６１號卷第９５至９６頁），及證人
      即車牌號碼○○○○－0○號自用小客車之車主許維芳於警詢中
      證述上開自用小客車平日交予被告柯宗佑、游智杰使用之
      情形（見警２００４號卷第１９９至２００頁），均大致相符；且有
      被告林子浤、柯宗佑與同案被告游智杰互為指認及證人蘇
      ○○指認被告林子浤、柯宗佑之指認犯罪嫌疑人紀錄表共５
      份，及車牌號碼○○○○－0○號自用小客車之車輛詳細資料報
      表１紙、車牌辨識比對照片５張、作案路線１紙、相關監視
      錄影器畫面翻拍照片１３張，及本院１０９年度聲搜字第２３５號
      搜索票、臺南市政府警察局新營分局搜索扣押筆錄、扣押
      物品目錄表、扣押物品收據、扣押證物領據各１份，暨警
      方就被告柯宗佑上址租屋處及上開自用小客車執行搜索之
      現場勘察照片１６張附卷可稽（見警２００４號卷第１１至１７、５１
      至５７、９１至９７、１１１至１２７、１６９至１８３頁，他字卷第１３至１６
      、２８至３６、４３頁），另有榔頭１支扣案可資證明，足認被
      告林子浤、柯宗佑上揭任意性自白確與事實相符，堪以採
      信。
（二）上揭犯罪事實欄一（二）所示加重搶奪犯行部分，業據被
      告柯宗佑、曾祥祐於警詢、檢察官訊問及本院審理中坦承
      不諱（柯宗佑部分見警２００４號卷第８６至８８頁，偵３０６１號卷
      第６１至６３頁，本院聲羈卷第５３、５７頁，本院訴字卷第７６、
      １２２、２４９至２５１頁；曾祥祐部分見警２００４號卷第１３３至１４１
      頁，偵３０６１號卷第６５至６６頁，本院聲羈卷第６１至６３頁，本
      院訴字卷第７６、１２２、２４７至２４９頁），核與證人即同案被
      告游智杰於警詢及檢察官訊問中證述其與被告柯宗佑、曾
      祥祐如何一同實施搶奪犯行之內容（見警２００４號卷第６至８
      頁，偵３０６１號卷第５４頁，本院聲羈卷第３９至４１、４５頁），
      及證人即告訴人黎○○於警詢中證述其遭搶奪之情節（見警
      ２６６１號卷第８３至８７頁），及證人即車牌號碼○○○○－0○號自
      用小客車之車主許維芳於警詢中證述上開自用小客車平日
      交予被告柯宗佑、游智杰使用之情形（見警２００４號卷第１９
      ９至２００頁），均大致相符；且有被告柯宗佑、曾祥祐與同
      案被告游智杰互為指認之指認犯罪嫌疑人紀錄表共３份，
      及車牌號碼○○○○－0○號自用小客車之車輛詳細資料報表１紙
      、遭搶奪現場照片４張、相關監視錄影器畫面翻拍照片８張
      在卷可憑（見警２００４號卷第１１至１７、９１至９７、１５１至１５７頁
      ，警２６６１號卷第１０１至１０３、１０７至１１３頁，他字卷第４３頁）
      ，足認被告柯宗佑、曾祥祐上揭任意性自白確與事實相符
      ，堪以採信。
（三）關於本案強盜、搶奪之現金數額：
　　　公訴意旨雖依被害人蘇○○、告訴人黎○○之證詞，而認被告
      林子浤、柯宗佑與同案被告游智杰於上開犯罪事實欄一（
      一）所示時、地強盜被害人蘇○○之現金數額為８萬元；被
      告柯宗佑、曾祥祐與同案被告游智杰於上開犯罪事實欄一
      （二）所示時、地搶奪告訴人黎○○之現金數額為２５００元，
      然查：被告林子浤、柯宗佑與同案被告游智杰於歷次筆錄
      中始終一致供稱其等強盜之現金數額係５萬１０００元（每人
      分得１萬７０００元），被告柯宗佑、曾祥祐與同案被告游智
      杰於歷次筆錄中亦始終一致供述其等搶奪之現金數額係７０
      ０元，倘其等所強盜、搶奪之現金數額非如其等上開所述
      ，其等應無可能為如此一致之供述。參以被告等人均已坦
      承犯行，被告林子浤、柯宗佑復已匯款賠償被害人蘇○○８
      萬元，且於本案發生後自發性捐款合計萬餘元予廟宇或公
      益團體以表悔悟（詳下），衡情實無必要再就強盜、搶奪
      之現金數額故為虛偽陳述。況卷內亦無其他證據足以佐證
      被告等人強盜或搶奪之現金數額確有達被害人蘇○○、告訴
      人黎○○上述數額之多，是在有疑唯利被告原則下，本院乃
      認定被告等人本案所強盜之現金數額係５萬１０００元、搶奪
      之現金數額係７００元。
（四）綜上所述，本案事證明確，被告林子浤、柯宗佑、曾祥祐
      上開犯行，洵堪認定，應予依法論科。　　　
三、所犯法條及刑之酌科：
（一）按所謂兇器，其種類並無限制，凡客觀上足對人之生命、
      身體、安全構成威脅，具有危險性之兇器均屬之，且祇須
      作案時攜帶此種具有危險性之兇器為已足，並不以攜帶之
      初有行兇之意圖為必要（最高法院７９年台上字第５２５３號判
      例意旨參照）。次按強盜罪之行為態樣包含強暴與脅迫，
      所謂「強暴」，係謂直接或間接對於人之身體施以暴力，
      以壓制被害人之抗拒之狀態而言，「脅迫」則係指行為人
      以威嚇加之於被害人，使其精神上萌生恐懼之心理，以達
      到至使不能抗拒之程度（最高法院９４年度台上字第７０４１號
      判決意旨參照）。經查：被告柯宗佑為上開犯罪事實欄一
      （一）所示犯行時所攜帶之榔頭１支，總長度約３０公分、
      木柄、榔頭部分鐵製質地沉重等情，業經本院當庭勘驗無
      訛（見本院訴字卷第２４４頁），倘用以攻擊人，客觀上顯
      足以傷害人之生命、身體，為具有危險性之兇器至明。又
      被告柯宗佑拉住被害人蘇○○左手，復以榔頭架在被害人蘇
      ○○脖子上，自屬施以強暴行為；被告游智杰持三節棍朝被
      害人蘇○○比劃作勢毆打，係以惡害通知被害人蘇○○，屬脅
      迫行為，就其等當時情狀已足使被害人蘇○○處於不能抗拒
      之程度無疑。
（二）核被告林子浤、柯宗佑就上開犯罪事實欄一（一）所為，
      均係犯刑法第３２８條第１項強盜罪而有刑法第３２１條第１項第
      ３款、第４款攜帶兇器、結夥三人以上之情形，應依刑法第
      ３３０條第１項之加重強盜罪論處；被告柯宗佑、曾祥祐就上
      開犯罪事實欄一（二）所為，均係犯刑法第３２５條第１項搶
      奪罪而有刑法第３２１條第１項第４款結夥三人以上之情形，
      應依刑法第３２６條第１項之加重搶奪罪論處。又公訴意旨就
      被告林子浤、柯宗佑上開犯罪事實欄一（一）所示犯行，
      雖漏未論及刑法第３２１條第１項第３款之加重事由，然同一
      犯行如僅有加重事由之增減變更，仍屬實質上一罪，只需
      就公訴意旨認定未洽部分予以敘明更正即可，毋庸變更起
      訴法條或為無罪之諭知，而本院亦已於審理中告知被告林
      子浤、柯宗佑上開公訴意旨漏未列明之加重事由（見本院
      訴字卷第２４４頁），自無礙於其等行使防禦權，此部分自
      得由本院逕予審理。再被告林子浤、柯宗佑上開犯罪事實
      欄一（一）所示強盜過程中雖有強制或妨害被害人蘇○○自
      由之行為，然此為其等強盜之手段，應包括在強盜行為之
      內，自不另論罪，併此指明。至公訴意旨認被告林子浤、
      柯宗佑就上開犯罪事實欄一（一）所示犯行之犯罪所得另
      有「２萬９０００元（即超過５萬１０００元部分）」，及被告柯宗
      佑、曾祥祐就上開犯罪事實欄一（二）所示犯行之犯罪所
      得另有「１８００元（即超過７００元部分）」部分，因卷內無
      足夠證據可佐，尚難認被告等確有此部分犯行，已如前述
      ，惟此部分與上開論罪部分有實質上一罪關係，爰均不另
      為無罪之諭知，併此說明。
（三）被告林子浤、柯宗佑與同案被告游智杰間，就上開犯罪事
      實欄一（一）所示加重強盜犯行；被告柯宗佑、曾祥祐與
      同案被告游智杰間，就上開犯罪事實欄一（二）所示加重
      搶奪犯行，各有犯意聯絡及行為分擔，均應依刑法第２８條
      規定，論以共同正犯。
（四）被告柯宗佑所犯上開加重強盜、加重搶奪２罪，其犯意各
      別，行為互殊，應予分論併罰。
（五）查被告林子浤前因持有毒品案件，經本院以１０８年度嘉簡
      字第３６３號判決判處有期徒刑４月確定，並於１０８年１１月１１
      日易科罰金執行完畢乙情，有其臺灣高等法院被告前案紀
      錄表１份存卷可參，則被告林子浤前受有期徒刑執行完畢
      ，於５年內故意再犯本案有期徒刑以上之加重強盜罪，乃
      屬累犯，而本案並無應量處最低法定刑、又無法適用刑法
      第５９條減輕規定之情形，且適用累犯加重規定時，亦無超
      過其所應負擔罪責之情事，爰依刑法第４７條第１項之規定
      ，加重其刑。
（六）按刑法第５９條規定犯罪之情狀可憫恕者，得酌量減輕其刑
      ，其所謂「犯罪之情狀」，與同法第５７條規定科刑時應審
      酌之一切情狀，並非有截然不同之領域，於裁判上酌減其
      刑時，應就包括刑法第５７條所列舉之１０款事項等犯罪一切
      情狀，予以全盤考量，審酌其犯罪有無可憫恕之事由，如
      有無特殊之原因與環境，在客觀上足以引起一般同情，以
      及宣告法定低度刑，是否猶嫌過重等，以為判斷（最高法
      院８０年度台上字第３６９４號判決意旨參照）。查被告林子浤
      、柯宗佑為上開加重強盜犯行時，年均僅２０餘歲，年輕識
      淺，因缺錢花用，即率為上開加重強盜犯行，固有不該，
      然以本案犯罪情節，雖有以榔頭架住被害人蘇○○脖子、以
      三節棍朝之比劃作勢毆打之舉止，然始終無毆打傷害被害
      人蘇○○或對之暴力相向等其他過激舉動，且於取得被害人
      蘇○○之背包後旋即離開，事後亦僅各分得１萬７０００元，比
      之大肆搜刮暴力掠奪財物之強盜而言，顯較輕微，再斟酌
      被告林子浤、柯宗佑迭於警詢、檢察官訊問及本院審理中
      均坦承犯行，且已於本院審理中賠償被害人蘇○○８萬元，
      有匯款證明截圖３張在卷可佐（見本院訴字卷第１１１頁），
      足徵其等非無悔悟之心，衡以其等所犯之加重強盜罪法定
      本刑為７年以上有期徒刑，本院認縱處以最低之７年有期徒
      刑，猶仍嫌過重，犯罪情狀尚堪憫恕，爰依刑法第５９條規
      定酌減其等之刑。而被告林子浤之加重、減輕刑責事由，
      依法應先加後減。
（七）爰以行為人之責任為基礎，審酌被告林子浤、柯宗佑、曾
      祥祐：（１）林子浤前有幫助詐欺、轉讓毒品之犯罪科刑
      紀錄（上揭已列為累犯加重事由之前案，即不再予以重複
      評價），柯宗佑、曾祥祐則均未有任何犯罪科刑紀錄，有
      其等之臺灣高等法院被告前案紀錄表各１份存卷可考；（２
      ）因缺錢花用，即恣意結夥３人為本案強盜、搶奪犯行，
      影響社會治安甚鉅，法治觀念咸屬淡薄，且強盜犯行部分
      尤係以攜帶兇器方式為之，對民眾生命、身體具有潛在危
      害；（３）犯後業均坦承犯行，林子浤、柯宗佑復已匯款
      賠償被害人蘇○○之損失，已如前述；柯宗佑、曾祥祐雖迄
      未能與告訴人黎○○達成和解，惟此係因告訴人黎○○於本院
      審理中始終未到庭、且聯繫無著始然，不能過分苛責被告
      ；（４）於本院審理中各自陳述之智識程度、職業、經濟
      狀況、家庭生活狀況（見本院訴字卷第２５１頁），及被告
      林子浤、柯宗佑於本案發生後自發性捐獻白米、款項予廟
      宇或公益團體以表悔悟（見本院訴字卷第１４５、１６１頁之陳
      報狀，暨檢附之捐贈、捐款收據）等一切情狀，而各量處
      如主文所示之刑，並斟酌刑罰對被告柯宗佑所造成之痛苦
      程度係隨刑度增加而生加乘效果，隨著罪數增加而遞減其
      刑罰，已足以評價其等上開行為之不法性等情，就被告柯
      宗佑所犯上開２罪，定如主文所示之應執行刑。
（八）查被告曾祥祐前未曾因故意犯罪受有期徒刑以上刑之宣告
      ，述之如前，其因一時失慮，致罹刑典，惟犯後始終坦承
      犯行，頗見悔意，堪認其經此偵、審程序之教訓後，應能
      知所警惕而無再犯之虞，是本院綜核其個人與家庭環境各
      情，認其所受本案刑之宣告，以暫不執行為適當，爰依刑
      法第７４條第１項第１款之規定，宣告緩刑４年，以啟自新。
      惟為使被告曾祥祐日後更加重視法規範秩序，能於本案中
      深切記取教訓，避免再度犯罪，並彌補上開犯行對社會所
      造成之損害，爰依刑法第７４條第２項第５款、第８款規定，
      命被告應於本判決確定之日起１年內，向指定之政府機關
      、政府機構、行政法人、社區或其他符合公益目的之機構
      或團體提供１００小時之義務勞務，及接受法治教育課程１０
      小時。另依刑法第９３條第１項第２款規定，諭知被告曾祥祐
      於緩刑期間付保護管束，以收矯正及社會防衛之效。
四、關於沒收：
（一）犯罪所得部分：　　
　　　按犯罪所得，屬於犯罪行為人者，沒收之；前二項之沒收
      ，於全部或一部不能沒收或不宜執行沒收時，追徵其價額
      ，刑法第３８條之１第１項前段、第３項分別定有明文。次按
      共同正犯犯罪所得之沒收、追徵，應就各人所分得之數為
      之。所謂各人「所分得」之數，係指各人「對犯罪所得有
      事實上之處分權限」而言。因此，若共同正犯各成員內部
      間，對於犯罪所得分配明確時，應依各人實際所得宣告沒
      收；若共同正犯對於犯罪所得，其個人確無所得或無處分
      權限，且與其他成員亦無事實上之共同處分權限者，自不
      予諭知沒收；然若共同正犯對於犯罪所得享有共同處分權
      限時，僅因彼此間尚未分配或分配狀況未臻具體、明確，
      參照民法第２７１條「數人負同一債務，而其給付可分者，
      除法律另有規定或契約另有訂定外，應各平均分擔之」，
      民事訴訟法第８５條第１項前段「共同訴訟人，按其人數，
      平均分擔訴訟費用」等規定之法理，應平均分擔（最高法
      院１０７年度台上字第２９８９號判決意旨參照）。　
　　⒈被告林子浤、柯宗佑與同案被告游智杰於上開犯罪事實欄
      一（一）所示時、地強盜被害人蘇○○所得之現金５萬１０００
      元、外僑居留證１張、彰化商業銀行提款卡１張、背包１只
      ，固均屬其等之犯罪所得，然其中居留證及提款卡部分，
      業經被害人蘇○○領回，有上開扣押證物領據在卷可考，而
      其中現金部分，亦經被告林子浤、柯宗佑匯款賠償予被害
      人蘇○○，核均屬已實際合法發還被害人蘇○○，有上開匯款
      證明截圖在卷可佐，依刑法第３８條之１第５項規定，均不予
      宣告沒收；至所餘背包部分，因被告林子浤、柯宗佑上開
      匯款賠償金額已超出被害人蘇○○遭強盜現金數額甚多，且
      被告林子浤、柯宗佑就上開強盜犯行亦經本院判處罪刑，
      再予沒收上開背包，容有過苛之虞，故不予宣告沒收。
　　⒉被告柯宗佑、曾祥祐與同案被告游智杰於上開犯罪事實欄
      一（二）所示時、地搶奪告訴人黎○○所得之現金７００元、
      外僑居留證１張、第一商業銀行金融卡１張、手提包１個，
      俱屬其等本案之犯罪所得，其中現金部分業經其等一起用
      於加油、飲食花用完畢，此據其等於檢察官訊問中供承明
      確（見偵３０６１號卷第５４、６２至６３、６６頁），難以區別其等
      實際分受之數額，依上揭說明，應由其３人平均分擔犯罪
      所得，各分得３分之１（１人約分得２３３元）；而其中手提包
      部分，因物理上無從分割，亦無證據足以認定其等實際如
      何分配，是仍應認其等共同持有上開手提包，而對此享有
      共同處分權限，並分別負共同沒收之責，是上開現金及手
      提包部分，雖未據扣案，然既均未實際償還或發還予告訴
      人黎○○，即應依刑法第３８條之１第１項前段、第３項規定，
      各於被告柯宗佑、曾祥祐此部分犯行主文項下宣告沒收，
      並諭知於全部或一部不能沒收或不宜執行沒收時，追徵其
      價額；至其餘居留證、金融卡部分，因屬告訴人黎○○個人
      證件或財產文件資料，客觀上難以查證該等證件及財產文
      件資料之價額，而被告柯宗佑、曾祥祐亦經本院判處罪刑
      ，是否沒收該等證件及財產文件資料，相較之下顯不具有
      刑法上之重要性，爰依刑法第３８條之２第２項規定，不予宣
      告沒收，併此敘明。
 （二）犯罪所用之物部分：　　
　　　按供犯罪所用、犯罪預備之物或犯罪所生之物，屬於犯罪
      行為人者，得沒收之，但有特別規定者，依其規定，刑法
      第３８條第２項定有明文。而最高法院往昔採共同正犯間犯
      罪工具物必須重複諭知之相關見解，已不再援用，犯罪工
      具物須屬被告所有，或被告有事實上之處分權時，始得在
      該被告罪刑項下併予諭知沒收，至於非所有權人，又無共
      同處分權之共同正犯，自無庸在其罪刑項下諭知沒收（最
      高法院１０７年度第５次刑事庭會議決議、１０７年度台上字第４
      ４３０號判決意旨參照）。經查：
　　⒈扣案之榔頭１支，係被告柯宗佑所有、供其為上開犯罪事
      實欄一（一）所示強盜犯行所用之物，此據被告柯宗佑於
      警詢及本院審理中供述明確（見警２００４號卷第８３頁，本院
      訴字卷第２４４頁），應依刑法第３８條第２項規定，在被告柯
      宗佑此部分犯行主文項下宣告沒收。又被告林子浤就上開
      榔頭並無所有權或事實上之處分權，依上開最高法院判決
      意旨，毋庸再於被告林子浤此部分犯行主文項下宣告沒收
      。
　　⒉同案被告游智杰持以為上開犯罪事實欄一（一）所示強盜
      犯行所用之三節棍１支，雖係屬被告游智杰所有，然非為
      被告林子浤、柯宗佑所有，亦無證據證明其等有事實上處
      分權，依上開最高法院判決意旨，爰不在被告林子浤、柯
      宗佑此部分犯行主文項下宣告沒收或追徵價額。
　　⒊被告柯宗佑、曾祥祐與同案被告游智杰實施上開犯罪事實
      欄一（二）所示搶奪犯行時，持以黏貼覆蓋上揭自用小客
      車車牌之白紙、膠帶，無證據證明係屬被告等人所有，又
      非屬違禁物，爰不予宣告沒收。
（三）至其餘扣案之行動電話、角棍、球棒，核均與本案犯行無
      涉，又非違禁物，故均不予宣告沒收。
據上論斷，應依刑事訴訟法第２９９條第１項前段，刑法第２８
條、第３２６條第１項、第３３０條第１項、第４７條第１項、
第５９條、第５１條第５款、第７４條第１項第１款、第２項第５款、第８款
、第９３條第１項第２款、第３８條第２項、第３８條之１第１項前段、第３
項，判決如主文。
本案經檢察官侯德人提起公訴，檢察官廖俊豪到庭執行職務。
中　　華　　民　　國　　110 　年　　5 　　月　　18　　日
                  刑事第四庭    審判長法  官  陳仁智
                                      法  官  沈芳伃
                                      法  官  簡仲頤
以上正本證明與原本無異。
如不服本判決應於收受判決後20日內向本院提出上訴書狀，並應敘述具體理由；其未敘述上訴理由者，應於上訴期間屆滿後20日內向本院補提理由書（均須按他造當事人之人數附繕本）「切勿逕送上級法院」。告訴人或被害人如對於本判決不服者，應具備理由請求檢察官上訴，其上訴期間之計算係以檢察官收受判決正本之日期為準。　　　　　　　　　　　　　　　　　　　
中　　華　　民　　國　　110 　年　　5 　　月　　18　　日
                                      書記官　吳明蓉
附錄本案論罪科刑法條全文：
一、刑法第３３０條：
    犯強盜罪而有第３２１條第１項各款情形之一者，處７年以
    上有期徒刑。
　　前項之未遂犯罰之。
二、刑法第３２６條： 
    犯前條第１項之罪，而有第３２１條第１項各款情形之一者
    ，處１年以上７年以下有期徒刑。
　　前項之未遂犯罰之。